# 从可供出售金融资产变更为非同一控制下的企业

提问人：smallsun9521 时间：2019-04-19 10:42:09
请问陈老师，有个可供出售金融资产变更为非同一控制下企业，不知道怎么做合并，如下：
第一阶段：A 公司 2017 年 12 月收购 B 公司 18% 的股权，支付原股东99 万元，B原股东拿到 99 万元再购买了A 公司 9%（ 18 万股）的股权，A 公司当期公允价值每股 80 元，该价格系公司 2016 年谈好的， 2017 年12 月才操作，故 B公司购买价格 A 公司价格相对便宜，原股东在公司任重要职位。
第二阶段：A公司 2018 年 2 月以 3690 万元收购B 公司剩余的82%股权
问题 1:A 公司收购 B 公司 18% 的时候，18% 的股权按照 99 万元入账吗？另外需要按照当时 A 公司股权的公允价值和 99 万元做股份支付么？
问题 2 ：购买 82% 股权后，原可供出售金融资产的账面价值和公允价值的差额，是在单体报表层面确认投资收益还是在合并报表层面确认投资收益呢？

回答人：chenyiwei
1 、A 公司收购 B 公司 18% 的时候，该 18% 股权应按取得日（ 2017 年12 月）的公允价值入账，与实际支付的对价款 99 万元之间的差额，应确认为递延收益，到后续处置时转入损益。如果没有单独评估该日的公允价值的，可参考 2018 年 2 月后续收购时的作价（假设无其他需考虑的特殊因素，下同）
2 、 2018 年 2 月收购剩余82% 股权时，应对原先持有的18% 股权按公允价值（如无其他特殊考虑，则为 3690/82%*18%=810 万元）重新计量，与原成本 99 万元之间的差额 711 万元（包括原先在 2017 年末计入递延收益的金额）转入当期投资收益。该项投资收益在单体和合并报表层面均需确认。
该事项不涉及股份支付。